

- 07 61 36 87 67
- 314 Route de Steenvoorde 59670, Winnezeele
- arnaud.defrancq@laposte.net
- www.arnaud-defrancq.fr
- Permis B

Après avoir terminé ma formation de développeur web d'OpenClassrooms, je suis actuellement en formation de concepteur développeur à l'AFPA de Dunkerque. Ces programmes m'ont permis d'acquérir des compétences approfondies dans ce domaine. Je suis autonome et capable de travailler en équipe. De plus, je suis passionné par l'apprentissage et avide d'acquérir de nouvelles expériences.

Langages / Outils

























Defrancq Arnaud

Période en entreprise non rémunérée en tant que concepteur développeur (26/02/24 - 24/05/24)

Compétences

- ➤ Développement Front-end : Intégration de maquettes en HTML/CSS/SASS avec accent sur l'accessibilité.
- SEO (Optimisation pour les moteurs de recherche) : Amélioration du référencement web.
- Sécurité Web : Authentification sécurisée, CRUD avec MongoDB/MySQL, et respect des normes de sécurité.
- Développement Front-end avancé : Utilisation de React pour créer des interfaces interactives.
- ➤ Utilisateur : Création de composants d'interface tout en garantissant la sécurité.
- Gestion des Données : Développement de la persistance des données tout en assurant la sécurité.
- Architecture Multi-couches : Création d'applications multicouches sécurisées.

Expériences professionnelles

Missons d'intérim

2014-2020

- → Conducteur de ligne
- → Ouvrier de Voiries
- → Manutentionnaire

Ouvrier agricole

2012-2014

Formations

Concepteur Développeur D'applications

➤ AFPA, Dunkerque Niveau 6 (BAC +3/+4)

2023-

Formation développeur web, OpenClassrooms 2021-2022
Niveau 5 (BAC +2)

■ Licence de biochimie, Lille

■ Baccalauréat scientifique, Hazebrouck

2012-2014

2015-2020